臺灣臺南地方法院刑事附帶民事訴訟判決
111年度附民字第1032號
原    告   鍾越鳳
被    告   陳安信


上列被告因過失傷害案件（臺灣臺南地方檢察署111年度調偵字
第1969號），經原告提起刑事附帶民事訴訟請求損害賠償，本院
判決如下：
    主  文
原告之訴駁回。
    事  實
甲、原告方面：
一、訴之聲明：被告應給付原告新臺幣50萬元，並自刑事附帶民
    事起訴狀繕本送達之翌日起至清償日止，按週年利率百分之
    5計算之利息。
二、陳述略稱：被告陳安信於民國110年1月28日15時1分許，駕
    駛車牌號碼000-0000號自用小客車，自臺南市○區○○路00號
    駛出欲左轉，本應注意車前狀況，且依當時天氣晴等情況
　　，並無不能注意之情事，竟疏未注意，貿然左轉，適原告鍾
    越鳳騎乘車牌號碼000-000號輕型機車，沿勝利路85號旁由
    北向南欲迴轉而停等於陳安信車輛左前方，雙方發生碰撞，
    原告受有右側後胸壁挫傷、左膝部擦挫傷等傷害，被告涉犯
    刑法第284條前段之過失傷害罪嫌，原告因此致生醫療費用
    及慰撫金之損害，合計新臺幣「30萬元」，案經臺灣臺南地
    方檢察署檢察官以111年度調偵字第1969號偵查後聲請以簡
    易判決處刑，原告依民法第184條第1項、第195條及刑事訴
    訟法第487條第1項等規定，請求被告賠償損害等語。
乙、被告方面：被告未為任何聲明或陳述，亦未提出任何書狀。
    理  由
一、按因犯罪而受損害之人，於刑事訴訟程序得附帶提起民事訴
    訟，對於被告及依民法負賠償責任之人，請求回復其損害，
    刑事訴訟法第487條第1項定有明文。是附帶民事訴訟之提起
    ，必以刑事訴訟案件繫屬法院為前提，否則即難認為適法，
    最高法院29年附字第64號判例可資參照。又法院認為原告之
    訴不合法或無理由者，應以判決駁回之，刑事訴訟法第502
    條第1項亦規定甚明。　　
二、本件原告鍾越鳳主張被告陳安信涉嫌過失傷害而提起本件損
    害賠償之訴，於民國111年10月19日繫屬於本院，有刑事附
    帶民事起訴狀上之本院收狀章戳1枚為憑，然經查詢分案記
    錄，被告尚無被訴刑事案件繫屬於本院，有本院索引卡查詢
    證明1份及臺灣高等法院被告前案記錄表附卷可參，故原告
    於未有刑事訴訟案件繫屬前即具狀提起本件附帶民事訴訟，
    依上開說明，原告所提附帶民事訴訟即非合法，應予駁回。
    至訴訟費用負擔部分，因本件附帶民事訴訟本無須徵收裁判
    費，且屬法院職權事項，本院無庸就此另為准駁。
三、至本件原告之訴雖經本院以程序駁回，惟如前揭刑事案件繫
    屬於法院後，原告仍可依法向繫屬之法院提起附帶民事訴訟
    ，附此敘明。
據上論結，應依刑事訴訟法第502條第1項，判決如主文。
中　　華　　民　　國　　111 　年　　10　　月　　21　　日
                  刑事第八庭    法　官　盧鳳田
以上正本證明與原本無異。
對於本件判決如有不服，非對刑事判決上訴時，不得上訴並應於
收受送達後20日內，向本院提出上訴書狀（均須按他造當事人之
人數附繕本）。
                                書記官　洪筱喬
中　　華　　民　　國　　111 　年　　10　　月　　21　　日